臺灣臺中地方法院民事判決
                                 111年度中簡字第515號
原      告  玉山商業銀行股份有限公司


法定代理人  黃男州  
訴訟代理人  蔡昌佑  
            柯柏實  
被      告  王淑珍    戶籍設臺中市○○區○○○路000號之                        臺中○○○○○○○○○

上列當事人間請求給付簽帳卡消費款事件，本院於民國111年5月
23日言詞辯論終結，判決如下：
    主      文
一、被告應給付原告新臺幣165,961元，及其中新臺幣127,633元
    自民國110年8月30日起至清償日止，按週年利率百分之15計
    算之利息。
二、原告其餘之訴駁回。
三、訴訟費用新臺幣1,770元，其中新臺幣1,270元由被告負擔，
    餘由原告負擔。
四、本判決得假執行。
    事實及理由
一、原告主張：被告向原告申辦信用卡並簽訂使用契約，被告得
    持信用卡於特約商店記帳消費，但應於當期繳款截止日前清
    償，若逾期應自墊款日起至清償日止給付年息百分15計算之
    利息，另需計付違約金，當月計付違約金新臺幣(下同)300
    元，連續第2個月發生繳款延滯時，第2個月計付400元，連
    續第3個月，第3個月計付500元。詎被告持信用卡消費後，
    至民國108年10月30日止消費簽帳共127,633元均未按期給付
    ，爰依信用卡契約之法律關係，提起本件訴訟。並聲明：被
    告應給付原告165,961元，及其中127,633元自110年8月30日
    起至清償日止，按週年利率百分之15計算之利息。並依帳單
    週期收取違約金，惟每次連續收取期數最高以三期為上限，
    違約金之計算方式為：當期(月)繳款發生延滯時，計付違約
    金300元，連續2個月發生繳款延滯時，第2個月計付違約金4
    00元，連續3個2月發生繳款延滯時，第3個月計付違約金500
    元。
二、被告抗辯：確實有積欠原告如起訴狀所載金額，但現無能力
    償還積欠原告的錢等語。
三、本院之判斷：
  ㈠原告主張之上開事實，業據其提出玉山銀行信用卡申請書、
    信用卡約定條款、明細表為證，而被告亦不爭執有積欠原告
    上開款項（見本院卷第48頁），依本院調查證據之結果，堪
    認原告之主張為真實。
  ㈡按約定之違約金額過高者，法院得減至相當之數額，民法第2
    52條定有明文。又違約金是否相當仍須依一般客觀事實、社
    會經濟狀況及當事人所受損害情形，以為酌定標準（最高法
    院49年台上字第807號、69年度台上字第3792號裁判意旨參
    照）。次按約定利率，超過週年百分之16者，超過部分之利
    息，無效；債權人除前條限定之利息外，不得以折扣或其他
    方法，巧取利益，民法第205條、第206條分別定有明文。經
    查，本件原告就信用卡消費款，得請求被告自110年8月30日
    起至清償日止，按週年利率百分之15計算之利息，業經本院
    說明如上，已接近法定週年利率上限之利息，及相當於銀行
    法第47條之1第2項信用卡利率的上限。本院考量本件原告因
    被告遲延給付，除受有利息損失外，尚難認有其他損害，況
    金額債務之違約，與金錢債務之遲延，並無不同，蓋金錢債
    務無給付不能可言，而金錢債務之不完全給付，亦屬罕見。
    因此，民法第205條規定，在法理上，即屬法律對於金錢債
    務之違約所課與責任上限，以支付週年利率百分之16之利息
    為限，從而，發卡銀行以定型化條款約定持卡人遲延繳款時
    ，除應支付週年利率百分之15之遲延利息外，又應支付逾期
    手續費，不啻剝奪持卡人依民法第205條所享有之拒絕給付
    權，屬民法第205條之脫法行為。是本院審酌兩造經濟狀況
    、當事人實際上所受損害及債務人若能如期履行債務時，債
    權人可享受之一切利益等情況，認定被告與原告所約定之逾
    期違約金顯屬過高，爰依民法第252條規定，將其核減至0元
    為適當。是原告請求被告給付逾期違約金，則屬無據。
四、綜上所述，原告依信用卡契約之法律關係起訴請求被告給付
    如主文第一項所示，為有理由，應予准許。逾此範圍之請求
    ，為無理由，應予駁回。
五、本判決原告勝訴部分，係依民事訴訟法第427條第1項規定適
    用簡易程序所為被告敗訴之判決，依民事訴訟法第389條第1
    項第3款之規定，應依職權宣告假執行。
六、本件訴訟費用額確定為1,770元（即裁判費1,770元），依民
    事訴訟法第79條，命兩造按如主文第3項所示金額負擔
中    華    民    國  111    年    5    月    25    日
                  臺灣臺中地方法院臺中簡易庭
                                  法  官  陳佩怡
以上為正本，係照原本作成。
如不服本判決，應於送達後二十日內，向本院提出上訴狀並表明
上訴理由，如於本判決宣示後送達前提起上訴者，應於判決送達
後二十日內補提上訴理由書（須附繕本）。如委任律師提起上訴
者，應一併繳納上訴審裁判費。
中    華    民    國  111    年    5    月    25    日
                                  書記官  許千士